Minutes et répertoires du notaire Thomas Philippe FOUCHER, 9 novembre 1802 - 30 août 1834 (étude XIII)
Archives nationales
Minutes et répertoires du notaire Thomas Philippe FOUCHER (étude XIII)
9 novembre 1802 - 30 août 1834
MC/ET/XIII/519 - MC/ET/XIII/1162, MC/RE/XIII/16 - MC/RE/XIII/20
Etude XIII; Foucher, Thomas-Philippe
Archives nationales de France
Minutes et répertoires: la loi 2008-696 du 15 juillet 2008 relative aux archives a fixé à 75 ans à compter de la date de l'acte, ou à 25 ans à compter de la date du décès de l'intéressé si ce délai est plus bref, le délai de communication des minutes et répertoires des notaires; ce délai est porté à 100 ans à compter de la date de l'acte si le document se rapporte à un mineur (code du Patrimoine, articles L213-2, 4e d et 5e).
Autres documents de l'étude (dossiers de clients, comptabilité...): s'agissant d'archives privées, ces documents sont communicables selon les modalités fixées par le déposant ou le donateur.
Certains documents ne sont pas accessibles en raison de leur mauvais état de conservation.
Versement
Accès aux instruments de recherche de tous les notaires de l’étude XIII
Archives de l'étude XIII
- Minutes de Thomas Philippe FOUCHER, 23 septembre 1802 - 1887; MC/ET/XIII/519 - MC/ET/XIII/1162
  - Minutes. an XI, vendémiaire - an XI, frimaire, vendémiaire an XI (23 septembre 1802) - frimaire an XI (21 décembre 1802); MC/ET/XIII/519
    Informations complémentaires:
    An XI, vendémiaire à 15 brumaire (1802, 23 septembre à 6 novembre): actes passés par-devant Louis Brelut de La Grange.
    an XI, 18 brumaire à frimaire (1802, 9 novembre à 21 décembre): actes passés par-devant Thomas-Philippe Foucher.
    Informations concernant le classement:
    Le niveau inférieur de description, quand il existe, correspond aux minutes d'actes. Toutes les minutes ne sont pas forcément décrites une à une. Les descriptions de ces minutes sont plus ou moins détaillées.
  - Minutes. an XI, nivôse - an XI, ventôse, nivôse an XI (22 décembre 1802) - ventôse an XI (21 mars 1803); MC/ET/XIII/520
  - Minutes. an XI, germinal - an XI, prairial, germinal an XI (22 mars 1803) - prairial an XI (19 juin 1803); MC/ET/XIII/521
    - Bail par Etienne-Innocent Chavet, notaire à Paris, et Marie Lalouette, sa femme, à Antoine-Michel Sallambier, marchand de draps, d'une maison sise à Paris, rue Saint-Honoré, n° 367, avec boutique, arrière-boutique, cave, plusieurs étages de chambres, moyennant 1800 frs. de loyer annuel.(an XI, 15 prairial)., 15 prairial an XI (4 juin 1803); MC/ET/XIII/521
      Origine de l'information:
      Notaires des XVIe-XVIIIe siècles (4153 actes), par Claire Béchu, Catherine Grodecki, Marie-Antoinette Fleury, Madeleine Jurgens, Marie-Françoise Limon-Bonnet, Pierre-Yves Louis, Xenia Pamfilova, Isabelle Pebay, v. 1950, 1986-1994 (fichier papier entièrement dématérialisé; voir contexte dans le Plan d’orientation général - Notaires de Paris, guides thématiques du Minutier).
      Date de révision: 2010
      Date de création de la notice: 2004
      bail; Saint-Honoré (rue); Chavet, Etienne Innocent; Lalouette, Marie; Sallambier, Antoine Michel; négociant; notaire
  - Minutes. an XI, messidor - an XI, fructidor, messidor an XI (20 juin 1803) - fructidor an XI (21 septembre 1803); MC/ET/XIII/522
  - Minutes. an XII, vendémiaire - an XII, frimaire, vendémiaire an XII (24 septembre 1803) - frimaire an XII (22 décembre 1803); MC/ET/XIII/523
  - Minutes. an XII, nivôse - an XII, ventôse, nivôse an XII (23 décembre 1803) - ventôse an XII (21 mars 1804); MC/ET/XIII/524
    - Rétrocession par Etienne-Innocent Chavet, notaire vétéran à Paris, demeurant rue du Gros chenet, au n°2, à Armand-Charles de Lavallée Pimodan, rentier, demeurant à Nantes, de la somme de 10864 frs. 19 c., équivalent à 11000 l. à prendre sur celle de 16000 l. qui lui reste due par Edouard-Victurnien-Charles-René Colbert-Maulevrier et la succession d'Anne-Marie-Louise de Quengo de Crenolle, sa femme, sur celle de 40000 l. due par Etienne-Innocent Chavet, à Pimodan, suivant acte passé devant Garnier, notaire, le 3 juin 1793, et dont Etienne-Innocent Chavet a gardé la minute.(an XII, 8 ventôse), 8 ventôse an XII (28 février 1804); MC/ET/XIII/524
      cession; Nantes (Loire-Atlantique); Gros-Chenet (rue du); Chavet, Etienne Innocent; Colbert de Maulévrier, Edouard Victurnien Charles René (1754-1839); Lavallée-Pimodan, Armand Charles de; Quengo de Crénolle, Anne Marie Louise de (1765-1793); notaire
  - Minutes. an XII, germinal - an XII, prairial, germinal an XII (22 mars 1804) - prairial an XII (19 juin 1804); MC/ET/XIII/525
  - Minutes. an XII, messidor - an XII, fructidor, messidor an XII (20 juin 1804) - fructidor an XII (21 septembre 1804); MC/ET/XIII/526
  - Minutes. an XIII, vendémiaire - an XIII, frimaire, vendémiaire an XIII (23 septembre 1804) - frimaire an XIII (21 décembre 1804); MC/ET/XIII/527
  - Minutes. an XIII, nivôse - an XIII, ventôse, nivôse an XIII (22 décembre 1804) - ventôse an XIII (21 mars 1805); MC/ET/XIII/528
  - Minutes. an XIII, germinal - an XIII, prairial, germinal an XIII (22 mars 1805) - prairial an XIII (19 juin 1805); MC/ET/XIII/529
    - Contrat de mariage entre Jean Eustache Montaud, notaire, et Amélie Thérèze Laulaigne, fille de Jacques Laulaigne, ancien secrétaire du conseil des finances de Monsieur, frère du roi., 26 mars 1805; MC/ET/XIII/529
      Philippe Bertholet, Études et notaires parisiens en 1803, Paris Association des notaires du Châtelet, 2004 [594 actes] (voir contexte dans le Plan d’orientation général - Notaires de Paris, guides thématiques du Minutier).
      Date de création de la notice: 2006
      contrat de mariage; Montaud, Jean Eustache; Laulaigne, Amélie Thérèze; Laulaigne, Jacques; notaire
  - Minutes. an XIII, messidor - an XIII, fructidor, messidor an XIII (20 juin 1805) - fructidor an XIII (21 septembre 1805); MC/ET/XIII/530
  - Minutes. an XIV, vendémiaire - an XIV, nivôse, vendémiaire an XIV (23 septembre 1805) - 10 nivôse an XIV (1805); MC/ET/XIII/531
  - Minutes. 1806, janvier - 1806, mars, janvier 1806 - mars 1806; MC/ET/XIII/532
  - Minutes. 1806, avril - 1806, juin, avril 1806 - juin 1806; MC/ET/XIII/533
  - Minutes. 1806, juillet - 1806, septembre, juillet 1806 - septembre 1806; MC/ET/XIII/534
  - Minutes. 1806, octobre - 1806, décembre, octobre 1806 - décembre 1806; MC/ET/XIII/535
  - Minutes. 1807, janvier - 1807, mars, janvier 1807 - mars 1807; MC/ET/XIII/536
  - Minutes. 1807, avril - 1807, juin, avril 1807 - juin 1807; MC/ET/XIII/537
  - Minutes. 1807, juillet - 1807, septembre, juillet 1807 - septembre 1807; MC/ET/XIII/538
    - Donation par François-Pascal-Simon Gérard, peintre, demeurant au Palais des Sciences et des Arts, ci-devant des Quatre-Nations, à Marguerite-Françoise Mattei, sa femme., 8 septembre 1807; MC/ET/XIII/538
      Fichier dit 'général' XIXe siècle (1147 actes), par Claire Béchu et Guillaume Nahon, 1988-1999. (fichier papier entièrement dématérialisé; voir contexte dans le Plan d’orientation général - Notaires de Paris, guides thématiques du Minutier).
      Date de création de la notice: 2008
      donation; Gérard, François-Pascal-Simon (1770-1837, baron); Mattei, Marguerite-Françoise; peintre
    - Donation par Marguerite-Françoise Mattéi, femme de François-Pascal-Simon Gérard, peintre demeurant au Palais des Sciences et des Arts, ci-devant des Quatre-Nations, audit Gérard, son époux., 8 septembre 1807; MC/ET/XIII/538
      donation; Mattéi, Marguerite-Françoise; Gérard, François-Pascal-Simon (1770-1837, baron); peintre
  - Minutes. 1807, octobre - 1807, décembre, octobre 1807 - décembre 1807; MC/ET/XIII/539
  - Minutes. 1808, janvier - 1808, mars, janvier 1808 - mars 1808; MC/ET/XIII/540
  - Minutes. 1808, avril - 1808, juin, avril 1808 - juin 1808; MC/ET/XIII/541
  - Minutes. 1808, juillet - 1808, septembre, juillet 1808 - septembre 1808; MC/ET/XIII/542
  - Minutes. 1808, octobre - 1808, décembre, octobre 1808 - décembre 1808; MC/ET/XIII/543
  - Minutes. 1809, janvier - 1809, mars, janvier 1809 - mars 1809; MC/ET/XIII/544
  - Minutes. 1809, avril - 1809, juin, avril 1809 - juin 1809; MC/ET/XIII/545
  - Minutes. 1809, juillet - 1809, août, juillet 1809 - août 1809; MC/ET/XIII/546
  - Minutes. 1809, septembre - 1809, décembre, septembre 1809 - décembre 1809; MC/ET/XIII/547
  - Minutes. 1810, janvier - 1810, avril, janvier 1810 - avril 1810; MC/ET/XIII/548
  - Minutes. 1810, mai - 1810, août, mai 1810 - août 1810; MC/ET/XIII/549
  - Minutes. 1810, septembre - 1810, décembre, septembre 1810 - décembre 1810; MC/ET/XIII/550
  - Minutes. 1811, janvier - 1811, mars, janvier 1811 - mars 1811; MC/ET/XIII/551
  - Minutes. 1811, avril - 1811, juin, avril 1811 - juin 1811; MC/ET/XIII/552
  - Minutes. 1811, juillet - 1811, septembre, juillet 1811 - septembre 1811; MC/ET/XIII/553
  - Minutes. 1811, octobre - 1811, décembre, octobre 1811 - décembre 1811; MC/ET/XIII/554
  - Minutes. 1812, janvier - 1812, mars, janvier 1812 - mars 1812; MC/ET/XIII/555
  - Minutes. 1812, avril - 1812, juin, avril 1812 - juin 1812; MC/ET/XIII/556
  - Minutes. 1812, juillet - 1812, septembre, juillet 1812 - septembre 1812; MC/ET/XIII/557
  - Minutes. 1812, octobre - 1812, décembre, octobre 1812 - décembre 1812; MC/ET/XIII/558
  - Minutes. 1813, janvier - 1813, mars, janvier 1813 - mars 1813; MC/ET/XIII/559
    - Inventaire après décès de Louis Jean Baptiste Antonin Colbert marquis de Seignelay., 9 mars 1813; MC/ET/XIII/559
      Actes signalés par Thierry Boudignon, 2003-2012 (base de données migrée: voir contexte dans le Plan d’orientation général - Notaires de Paris, guides thématiques du Minutier).
      inventaire après décès; Colbert de Seignelay, Louis Jean-Baptiste Antonin (1731-1813)
  - Minutes. 1813, avril - 1813, juin, avril 1813 - juin 1813; MC/ET/XIII/560
  - Minutes. 1813, juillet - 1813, octobre, juillet 1813 - octobre 1813; MC/ET/XIII/561
    - Inventaire après décès de François Lelièvre, époux de Claudine Françoise Camille Châtelet, 21 septembre 1813; MC/ET/XIII/561
      Les membres du conseil général de la commune robespierriste de Paris (200 actes), par Béatrice Vanuxem, 1992-1993 (base de données migrée: voir contexte dans le Plan d’orientation général - Notaires de Paris, guides thématiques du Minutier).
      inventaire après décès; Lelièvre, François; Châtelet, Claudine-Françoise-Camille
  - Minutes. 1813, novembre - 1813, décembre, novembre 1813 - décembre 1813; MC/ET/XIII/562
  - Minutes. 1814, janvier - 1814, avril, janvier 1814 - avril 1814; MC/ET/XIII/563
  - Minutes. 1814, mai - 1814, août, mai 1814 - août 1814; MC/ET/XIII/564
    - Boullée (Pierre) maître serrurier rue Froidmanteau § Devis et marché, 27 mai 1739; MC/ET/XIII/564
      Artisans XVIIIe siècle, par M. Rambaud et C. Grodecki, 1956-1977 ( fichier papier entièrement dématérialisé; voir contexte dans le Plan d’orientation général - Notaires de Paris, guides thématiques du Minutier).
      Date de révision: 2011-2012
      Date de création de la notice: 2010
      devis; marché; Boullée, Pierre
  - Minutes. 1814, septembre - 1814, octobre, septembre 1814 - octobre 1814; MC/ET/XIII/565
  - Minutes. 1814, novembre - 1814, décembre, novembre 1814 - décembre 1814; MC/ET/XIII/566
  - Minutes. 1815, janvier - 1815, mars, janvier 1815 - mars 1815; MC/ET/XIII/567
  - Minutes. 1815, avril - 1815, juillet, avril 1815 - juillet 1815; MC/ET/XIII/568
  - Minutes. 1815, août - 1815, octobre, août 1815 - octobre 1815; MC/ET/XIII/569
  - Minutes. 1815, novembre - 1815, décembre, novembre 1815 - décembre 1815; MC/ET/XIII/570
  - Minutes. 1816, janvier - 1816, février, janvier 1816 - février 1816; MC/ET/XIII/571
  - Minutes. 1816, mars - 1816, avril, mars 1816 - avril 1816; MC/ET/XIII/572
  - Minutes. 1816, mai, mai 1816; MC/ET/XIII/573
  - Minutes. 1816, juin - 1816, juillet, juin 1816 - juillet 1816; MC/ET/XIII/574
  - Minutes. 1816, août - 1816, octobre, août 1816 - octobre 1816; MC/ET/XIII/575
  - Minutes. 1816, novembre - 1816, décembre, novembre 1816 - décembre 1816; MC/ET/XIII/576
    - Procès verbal d'enchères du domaine de Bellevue à Meudon, par Charles Testu., 18 décembre 1816; MC/ET/XIII/576
      Affiches, plan détaillé
      procès-verbal; Testu, Charles
  - Minutes. 1817, janvier - 1817, février, janvier 1817 - février 1817; MC/ET/XIII/577
  - Minutes. 1817, mars - 1817, avril, mars 1817 - avril 1817; MC/ET/XIII/578
  - Minutes. 1817, mai - 1817, juin, mai 1817 - juin 1817; MC/ET/XIII/579
  - Minutes. 1817, juillet - 1817, octobre, juillet 1817 - octobre 1817; MC/ET/XIII/580
  - Minutes. 1817, novembre - 1817, décembre, novembre 1817 - décembre 1817; MC/ET/XIII/581
  - Minutes. 1818, janvier - 1818, février, janvier 1818 - février 1818; MC/ET/XIII/582
  - Minutes. 1818, mars - 1818, avril, mars 1818 - avril 1818; MC/ET/XIII/583
  - Minutes. 1818, mai - 1818, juin, mai 1818 - juin 1818; MC/ET/XIII/584
  - Minutes. 1818, juillet - 1818, août, juillet 1818 - août 1818; MC/ET/XIII/585
  - Minutes. 1818, septembre - 1818, octobre, septembre 1818 - octobre 1818; MC/ET/XIII/586
  - Minutes. 1818, novembre - 1818, décembre, novembre 1818 - décembre 1818; MC/ET/XIII/587
  - Minutes. 1819, janvier - 1819, mars, janvier 1819 - mars 1819; MC/ET/XIII/588
  - Minutes. 1819, avril - 1819, mai, avril 1819 - mai 1819; MC/ET/XIII/589
  - Minutes. 1819, juin, juin 1819; MC/ET/XIII/590
  - Minutes. 1819, juillet - 1819, septembre, juillet 1819 - septembre 1819; MC/ET/XIII/591
  - Minutes. 1819, octobre - 1819, décembre, octobre 1819 - décembre 1819; MC/ET/XIII/592
  - Minutes. 1820, janvier - 1820, mars, janvier 1820 - mars 1820; MC/ET/XIII/593
  - Minutes. 1820, avril - 1820, mai, avril 1820 - mai 1820; MC/ET/XIII/594
  - Minutes. 1820, juin - 1820, juillet, juin 1820 - juillet 1820; MC/ET/XIII/595
  - Minutes. 1820, août - 1820, octobre, août 1820 - octobre 1820; MC/ET/XIII/596
  - Minutes. 1820, novembre - 1820, décembre, novembre 1820 - décembre 1820; MC/ET/XIII/597
  - Minutes. 1821, janvier - 1821, février, janvier 1821 - février 1821; MC/ET/XIII/598
  - Minutes. 1821, mars - 1821, avril, mars 1821 - avril 1821; MC/ET/XIII/599
  - Minutes. 1821, mai, mai 1821; MC/ET/XIII/600
  - Minutes. 1821, juin - 1821, août, juin 1821 - août 1821; MC/ET/XIII/601
  - Minutes. 1821, septembre - 1821, octobre, septembre 1821 - octobre 1821; MC/ET/XIII/602
  - Minutes. 1821, novembre - 1821, décembre, novembre 1821 - décembre 1821; MC/ET/XIII/603
  - Minutes. 1822, janvier - 1822, février, janvier 1822 - février 1822; MC/ET/XIII/604
  - Minutes. 1822, mars - 1822, avril, mars 1822 - avril 1822; MC/ET/XIII/605
  - Minutes. 1822, mai - 1822, août, mai 1822 - août 1822; MC/ET/XIII/606
  - Minutes. 1822, septembre - 1822, octobre, septembre 1822 - octobre 1822; MC/ET/XIII/607
    - DAUBERIVE (Henriette) veuve de Polibre CROMINET, maître ouvrier en draps d'or et de soie à Paris, demeurant rue Saint-Martin. § Mariage de François CHARDIN, maître gantier-parfumeur à Paris et d'Henriette DAUBERIVE, 5 janvier 1628; MC/ET/XIII/607
      Fichier dit 'général' XVIIe-XVIIIe siècles, par le personnel du Minutier, 1954-1999 ( fichier papier entièrement dématérialisé; voir contexte dans le Plan d’orientation général - Notaires de Paris, guides thématiques du Minutier).
      contrat de mariage; Dauberive, Henriette
  - Minutes. 1822, novembre - 1822, décembre, novembre 1822 - décembre 1822; MC/ET/XIII/608
  - Minutes. 1823, janvier - 1823, mars, janvier 1823 - mars 1823; MC/ET/XIII/609
  - Minutes. 1823, avril - 1823, mai, avril 1823 - mai 1823; MC/ET/XIII/610
  - Minutes. 1823, juin - 1823, août, juin 1823 - août 1823; MC/ET/XIII/611
  - Minutes. 1823, septembre - 1823, décembre, septembre 1823 - décembre 1823; MC/ET/XIII/612
  - Minutes. 1824, janvier - 1824, mars, janvier 1824 - mars 1824; MC/ET/XIII/613
  - Minutes. 1824, avril - 1824, mai, avril 1824 - mai 1824; MC/ET/XIII/614
  - Minutes. 1824, juin, juin 1824; MC/ET/XIII/615
  - Minutes. 1824, juillet - 1824, septembre, juillet 1824 - septembre 1824; MC/ET/XIII/616
  - Minutes. 1824, octobre - 1824, décembre, octobre 1824 - décembre 1824; MC/ET/XIII/617
    - Achat du château dit de Ferreux, situé commune de Courtacon, arrondissement de Provins (Seine et Marne) par Jean Eustache Montaud, notaire., 5 novembre 1824; MC/ET/XIII/617
      acte de vente; Montaud, Jean Eustache; notaire
  - Minutes. 1825, janvier - 1825, février, janvier 1825 - février 1825; MC/ET/XIII/618
  - Minutes. 1825, mars - 1825, avril, mars 1825 - avril 1825; MC/ET/XIII/619
  - Minutes. 1825, mai - 1825, juin, mai 1825 - juin 1825; MC/ET/XIII/620
  - Minutes. 1825, juillet - 1825, août, juillet 1825 - août 1825; MC/ET/XIII/621
  - Minutes. 1825, septembre - 1825, octobre, septembre 1825 - octobre 1825; MC/ET/XIII/622
  - Minutes. 1825, novembre - 1825, décembre, novembre 1825 - décembre 1825; MC/ET/XIII/623
  - Minutes. 1826, janvier - 1826, février, janvier 1826 - février 1826; MC/ET/XIII/624
  - Minutes. 1826, mars - 1826, avril, mars 1826 - avril 1826; MC/ET/XIII/625
  - Minutes. 1826, mai - 1826, juin, mai 1826 - juin 1826; MC/ET/XIII/626
  - Minutes. 1826, juillet - 1826, août, juillet 1826 - août 1826; MC/ET/XIII/627
  - Minutes. 1826, septembre - 1826, octobre, septembre 1826 - octobre 1826; MC/ET/XIII/628
  - Minutes. 1826, novembre - 1826, décembre, novembre 1826 - décembre 1826; MC/ET/XIII/629
  - Minutes. 1827, janvier - 1827, mars, janvier 1827 - mars 1827; MC/ET/XIII/630
  - Minutes. 1827, avril - 1827, juin, avril 1827 - juin 1827; MC/ET/XIII/631
  - Minutes. 1827, juillet - 1827, octobre, juillet 1827 - octobre 1827; MC/ET/XIII/632
  - Minutes. 1827, novembre - 1827, décembre, novembre 1827 - décembre 1827; MC/ET/XIII/633
  - Minutes. 1828, janvier - 1828, mars, janvier 1828 - mars 1828; MC/ET/XIII/634
  - Minutes. 1828, avril - 1828, juin, avril 1828 - juin 1828; MC/ET/XIII/635
  - Minutes. 1828, juillet - 1828, octobre, juillet 1828 - octobre 1828; MC/ET/XIII/636
  - Minutes. 1828, novembre - 1828, décembre, novembre 1828 - décembre 1828; MC/ET/XIII/637
  - Minutes. 1829, janvier - 1829, mars, janvier 1829 - mars 1829; MC/ET/XIII/638
  - Minutes. 1829, avril - 1829, juin, avril 1829 - juin 1829; MC/ET/XIII/639
    Attention: acte(s) coté(s) en Réserve
    - Contrat de mariage entre Louis Edouard Clerel de Tocqueville, gentilhomme honoraire de la chambre du roi demeurant au 77 rue Saint-Dominique et Alexandrine Denise Ollivier demeurant au 67 rue du faubourg Montmartre., 18 juin 1829; MC/RS//1217
      Signatures royales, Chales X, Louis-Antoine de Bourbon, duc d'Angoulême, Marie-Thérèse, duchesse d'Angoulême, Marie-Caroline, duchesse de Berry.
      Cote originelle du document:
      MC/ET/XIII/639
      Informations concernant le classement et la cotation du document:
      Acte coté en Réserve.
      Actes signalés par le personnel du Minutier central des notaires de Paris, 2002-2011 (base de données migrée: voir contexte dans le Plan d’orientation général - Notaires de Paris, guides thématiques du Minutier).
      Date de création de la notice: 2005
      Date de révision: 2011
      contrat de mariage; Saint-Dominique (rue); Faubourg-Montmartre (rue du); Tocqueville, Louis Edouard Clérel de (1800-1874); Ollivier, Alexandrine Denise (1803-1883); officier de la Chambre du roi (Ancien Régime)
  - Minutes. 1829, juillet - 1829, septembre, juillet 1829 - septembre 1829; MC/ET/XIII/640
  - Minutes. 1829, octobre - 1829, décembre, octobre 1829 - décembre 1829; MC/ET/XIII/641
  - Minutes. 1830, 1er janvier - 1830, 26 janvier, 1er janvier 1830 - 26 janvier 1830; MC/ET/XIII/642
    Acte(s) de la même période coté(s) séparément:
    Voir aussi MC/ET/XIII/643 (pour le 26 janvier 1830).
  - Minutes. 1830, 26 janvier - 1830, 30 janvier, 26 janvier 1830 - 30 janvier 1830; MC/ET/XIII/643
    Voir aussi MC/ET/XIII/642 (pour le 26 janvier 1830).
  - Minutes. 1830, février - 1830, mars, février 1830 - mars 1830; MC/ET/XIII/644
  - Minutes. 1830, avril - 1830, juin, avril 1830 - juin 1830; MC/ET/XIII/645
  - Minutes. 1830, juillet - 1830, octobre, juillet 1830 - octobre 1830; MC/ET/XIII/646
  - Minutes. 1830, novembre - 1830, décembre, novembre 1830 - décembre 1830; MC/ET/XIII/647
  - Minutes. 1831, janvier - 1831, mars, janvier 1831 - mars 1831; MC/ET/XIII/648
  - Minutes. 1831, avril - 1831, mai, avril 1831 - mai 1831; MC/ET/XIII/649
  - Minutes. 1831, juin - 1831, août, juin 1831 - août 1831; MC/ET/XIII/650
  - Minutes. 1831, septembre - 1831, octobre, septembre 1831 - octobre 1831; MC/ET/XIII/651
  - Minutes. 1831, novembre - 1831, décembre, novembre 1831 - décembre 1831; MC/ET/XIII/652
  - Minutes. 1832, janvier - 1832, mars, janvier 1832 - mars 1832; MC/ET/XIII/653
  - Minutes. 1832, avril - 1832, mai, avril 1832 - mai 1832; MC/ET/XIII/654
  - Minutes. 1832, juin - 1832, juillet, juin 1832 - juillet 1832; MC/ET/XIII/655
  - Minutes. 1832, août - 1832, octobre, août 1832 - octobre 1832; MC/ET/XIII/656
    - Ballin (Claude), orfèvre du roi § Inventaire de .. et de sa femme Marthe Hamelin, mentionné sans date, dans l'inventaire après décès de Jacques Ballin, orfèvre du roi, du 28 mars 1764; Partage de la succession Charlier notaire, 31 août 1754, MC/ET/XIII/656
      inventaire après décès; partage; Ballin, Claude; Hamelin, Marthe; Ballin, Jacques
  - Minutes. 1832, novembre - 1832, décembre, novembre 1832 - décembre 1832; MC/ET/XIII/657
  - Minutes. 1833, janvier - 1833, février, janvier 1833 - février 1833; MC/ET/XIII/658
  - Minutes. 1833, mars - 1833, mai, mars 1833 - mai 1833; MC/ET/XIII/659
  - Minutes. 1833, juin - 1833, août, juin 1833 - août 1833; MC/ET/XIII/660
  - Minutes. 1833, septembre - 1833, décembre, septembre 1833 - décembre 1833; MC/ET/XIII/661
  - Minutes. 1834, janvier - 1834, mars, janvier 1834 - mars 1834; MC/ET/XIII/662
  - Minutes. 1834, avril - 1834, juin, avril 1834 - juin 1834; MC/ET/XIII/663
    - Mainlevée par Anne-Françoise-Hippolyte Boutet, dite mademoiselle Mars, artiste sociétaire de la Comédie Française, demeurant rue Saint-Lazare, n°54 bis, au profit de Fortuné-Antoine Brack., 13 juin 1834; MC/ET/XIII/663
      mainlevée; Saint-Lazare (rue); Boutet, Anne-Françoise-Hippolyte (dite Mademoiselle Mars); Brack, Fortuné-Antoine
  - Minutes. 1834, juillet - 1834, 30 août, juillet 1834 - 30 août 1834; MC/ET/XIII/664
  - Expéditions. 1821 - 1823, MC/ET/XIII/1148
    copie authentique
  - Expéditions. 1824 - 1828, MC/ET/XIII/1149
  - Expéditions. 1830 - 1834, MC/ET/XIII/1150
    Actes passés par-devant les notaires Thomas Philippe Foucher et Philippe Edme Foucher.
  - Brevets. 1808 - 1887, MC/ET/XIII/1162
    Brevets de divers notaires: Thomas-Philippe Foucher (1808, 1809, 1825-1827, 1830), Philippe-Edme Foucher (1842, 1846-1865), Louis-Ernest Segond (1865-1887).
    brevet notarié
- Répertoire(s) de Thomas Philippe FOUCHER, 23 septembre 1797 - 30 août 1834; MC/RE/XIII/16 - MC/RE/XIII/20
  - Répertoire. an VI, vendémiaire - an XIV, nivôse, 2 vendémiaire an VI (23 septembre 1797) - 10 nivôse an XIV (1805); MC/RE/XIII/16
    Répertoire des notaires Louis Brelut de La Grange (2 vendémiaire an VI (23 septembre 1797)-15 brumaire an XI (6 novembre 1802)), Thomas-Philippe Foucher (18 brumaire an XI (9 novembre 1802)-10 nivôse an XIV (31 décembre 1805)).
    Informations concernant le classement et la cotation:
    Le niveau inférieur de description, quand il existe, correspond aux mentions d'actes contenues dans le répertoire. Parmi celles-ci, certaines peuvent y être décrites, de manière plus ou moins détaillée. Pour consulter l'acte proprement dit, il convient de rechercher la cote au niveau des articles (registre ou liasse) des minutes du notaire (cote de type 'MC/ET').
    - Inventaire après décès de Barbe Terrier veuve de Pierre Cluchard, 22 frimaire an XI (13 décembre 1802)
      Mention dans le répertoire du notaire coté:
      MC/RE/XIII/16